臺灣嘉義地方法院刑事判決　　　　　　　 96年度訴字第735號
公　訴　人　臺灣嘉義地方法院檢察署檢察官
被　　　告　甲○○
　　　　　　　　　　　號
　　　　　　　　　　（現另案於臺灣嘉義監獄鹿草分監執行）
上列被告因違反毒品危害防制條例案件，經檢察官提起公訴（96
年度毒偵字第1158號），由本院合議庭裁定由受命法官獨任行簡
式審判程序審理後，判決如下：
    主  文
甲○○施用第一級毒品，累犯，處有期徒刑拾月。
    事  實
一、甲○○前因公共危險案件，經本院以90年交簡字第1462號判
    決判處有期徒刑5月確定，甫於民國91年6月30日執行完畢。
    又曾因施用毒品，經本院以96年毒聲字第37號裁定送觀察、
    勒戒後，認為無繼續施用毒品之傾向，於96年3月30日釋放
    出監，並經臺灣嘉義地方法院檢察署檢察官以96年度毒偵字
    第237號不起訴處分確定。詎仍不知悔改又於5年內基於施用
    第1級、第2級毒品之犯意，於96年6月15日下午4時許，在其
    嘉義縣民雄鄉東勢湖住處，以將第1級毒品海洛因、第2級毒
    品甲基安非他命混合後，摻入香菸裡點火吸食之方式，同時
    施用第1級毒品海洛因及第2級毒品甲基安非他命1次。嗣經
    警於96年6月17日10時00分許經被告同意採集其尿液送驗，
    經送驗結果呈嗎啡、安非他命陽性反應，而查悉上情。
二、案經嘉義市警察局第一分局報請臺灣嘉義地方法院檢察署檢
    察官偵查起訴。
    理  由
一、按除被告所犯為死刑、無期徒刑、最輕本刑為3年以上有期
    徒刑之罪或高等法院管轄第一審案件者外，於法院行準備程
    序進行中，被告先就被訴事實為有罪之陳述時，審判長得告
    知被告簡式審判程序之旨，並聽取當事人、代理人、辯護人
    及輔佐人之意見後，裁定進行簡式審判程序；且受命法官行
    準備程序，與法院或審判長有同一之權限；又簡式審判程序
    之證據調查，不受刑事訴訟法第159條第1項、第161條之2、
    第161條之3、第163條之1及第164條至第170條規定之限制，
    刑事訴訟法第273條之1第1項、第279條第2項前段、第273條
    之2分別定有明文。查本案被告甲○○所犯為死刑、無期徒
    刑、最輕本刑為3年以上有期徒刑以外之罪，且非高等法院
    管轄第一審之案件，經本院合議庭裁定由受命法官行準備程
    序時，被告就被訴事實為有罪之陳述後，復經本院合議庭裁
    定由受命法官獨任行簡式審判程序，是其證據之調查，自不
    受刑事訴訟法第159條第1項、第161條之2、第161條之3、第
    163條之1及第164條至第170條規定之限制，合先敘明。
二、被告甲○○對其於前揭時、地，施用第1級毒品海洛因及第
    2級毒品甲基安非他命之事實，業據其於本院審理時坦承不
    諱（見本院96年9月21日號審理筆錄），且被告於96年6月
    17日10時00分許經警對之採集尿液送正修科技大學超微量研
    究科技中心以「酵素免疫法」及「氣相層析質譜法」檢驗結
    果，分別呈嗎啡及甲基安非他命陽性反應（海洛因於人體會
    代謝成嗎啡，因此海洛因之施用者，係檢驗其尿液中之嗎啡
    反應）等情，此有上開科技中心檢驗報告1份、代號與真實
    姓名對照表各1紙在卷足稽（見警卷第5、6頁）。準此，足
    認被告自白施用第1級毒品海洛因及第2級毒品甲基安非他命
    之犯行，核與事實相符，應堪採信。
三、
(一)、查海洛因、甲基安非他命分別為毒品危害防制條例所謂之第
    1、2級毒品，觀諸該條例第2條第2項第1、2款之規定甚明，
    是核被告甲○○所為係犯毒品危害防制條例第10條第1項之
    施用第1級毒品罪及同條第2項之施用第2級毒品罪。
(二)、其施用第1、2級毒品前持有毒品之低度行為，均為其施用毒
    品之高度行為所吸收，不另論罪。被告同時以將毒品混合後
    摻入香菸內點火吸食之方式，同時吸食第1級毒品海洛因第2
    級毒品甲基安非他命，為想像競合犯，應從一重論以施用第
    1 級毒品罪。（公訴意旨認應予分論併罰，業經蒞庭檢察官
    當庭更正起訴事實為同時施用第1級、第2級毒品）
(三)、被告前因公共危險案件，經本院以90年交簡字第1462號判
    決判處有期徒刑5月確定，甫於民國91年6月30日執行完畢等
    情，有臺灣高等法院被告前案紀錄表及臺灣嘉義地方法院檢
    察署刑案資料查註紀錄表附卷可憑，其於有期徒刑執行完畢
    後5年以內再故意犯本件有期徒刑以上之罪，為累犯，應依
    刑法第47條第1項之規定，加重其刑。
(四)、爰審酌被告不思其正值盛年，堪為社會大用之際，卻長期耽
    溺於戕身之物，且前已有施用毒品之紀錄，再度施用，顯見
    其意志不堅，仍未戒絕，自我把持、控制之能力顯然不佳，
    毫無悔改之意，又施用足以導致精神障礙、性格異常，甚至
    造成生命危險之毒品，戕害一己之身體健康，及其犯罪之動
    機、目的、手段，混合第1級、第2級毒品施用之方式，坦承
    犯罪之犯後態度尚稱良好等一切情狀，量處如主文所示之刑
    ，以資懲儆。
據上論斷，依刑事訴訟法第299條第1項前段、第273條之1第1項
、毒品危害防制條例第10條第1項、第2項、第23條第2項，刑法
第11條前段、第55條、第47條第1項，判決如主文。
本案經檢察官陳慧玲到庭執行職務。
中　　華　　民　　國　　96　　年　　9　　月　　28　　日
                  刑事第五庭    法　官　洪嘉蘭
上列正本證明與原本無異。
如不服本判決，應於判決送達後十日內向本院提出上訴狀，上訴
書狀依法應敘述具體理由，如未敘述具體理由者，應於上訴期間
屆滿後二十日內補提理由書於本院（均應附繕本）。
中　　華　　民　　國　　96　　年　　9　　月　　28　　日
                        　    　書記官　吳明蓉
附錄本案論罪科刑法條全文：
毒品危害防制條例第10條：
施用第一級毒品者，處6月以上5年以下有期徒刑。
施用第二級毒品者，處3年以下有期徒刑。
